臺灣臺中地方法院刑事裁定
111年度聲字第2361號
聲  請  人  臺灣臺中地方檢察署檢察官
受  刑  人  吳嘉偉



上列聲請人因受刑人數罪併罰有二裁判以上，聲請定其應執行之
刑（111年度執聲字第1747號），本院裁定如下：
    主    文
吳嘉偉犯如附表所示之五罪，所處各如附表所載之刑，應執行有
期徒刑伍年玖月。
    理    由
一、聲請意旨略以：受刑人吳嘉偉犯數罪，先後經判決確定如附
    表所載，應依刑法第53條、第51條第5款，定其應執行之刑
    ，爰依刑事訴訟法第477條第1項聲請裁定等語。
二、按裁判確定前犯數罪者，併合處罰之。但有下列情形之一者
    ，不在此限：㈠得易科罰金之罪與不得易科罰金之罪。㈡得易
    科罰金之罪與不得易服社會勞動之罪。㈢得易服社會勞動之
    罪與不得易科罰金之罪。㈣得易服社會勞動之罪與不得易服
    社會勞動之罪；前項但書情形，受刑人請求檢察官聲請定應
    執行刑者，依刑法第51條規定定之；數罪併罰，有2裁判以
    上者，依刑法第51條之規定，定其應執行之刑，刑法第50條
    、第53條分別定有明文。又依刑法第51條第5款規定，數罪
    併罰，分別宣告多數有期徒刑者，於各刑中之最長期以上，
    各刑合併之刑期以下，定其刑期，但不得逾30年。
三、查受刑人吳嘉偉於如附表所示之時間因運輸第二級毒品、運
    輸第三級毒品、轉讓禁藥、販賣第二級毒品等罪共5罪，經
    本院判處如附表所載之刑，並於如附表所示之日期確定在案
    ，有本院110年度訴字第2235號刑事判決書、臺灣高等法院
    被告前案紀錄表各1份、臺灣臺中地方檢察署檢察官執行指
    揮書2份在卷可稽。而其中受刑人所犯如附表編號1至編號4
    所示之罪為不得易科罰金、不得易服社會勞動之罪，如附表
    編號5所示之不得易科罰金、得易服社會勞動之罪，依刑法
    第50條第1項後段之規定固不得併合處罰，惟受刑人業於民
    國111年7月4日請求檢察官就上開5罪聲請定應執行刑，有臺
    灣臺中地方檢察署刑法第50條第1項但書案件是否請求定應
    執行刑調查表附卷可稽，是依刑法第50條第2項之規定，聲
    請人就如附表所示各罪聲請本院即犯罪事實最後判決之法院
    定其應執行之刑，核屬正當，應予准許。本院審酌受刑人所
    犯如附表所示5罪，編號1至3均係運輸毒品罪、編號4部分係
    販賣第二級毒品罪、編號5部分則係轉讓禁藥罪，犯罪時間
    為數月之間，依受刑人所犯各罪所反映出之人格特性，並考
    量其所犯各罪之次數、犯罪情節、侵害法益，及責任非難程
    度，於法律拘束之外部性及內部性界限內，依限制加重原則
    ，定如主文所示之應執行之刑。
四、依刑事訴訟法第477條第1項，刑法第50條第2項、第53條、
    第51條第5款，裁定如主文。
中　　華　　民　　國　　111 　年　　8 　　月　　18　　日
                  刑事第十三庭  法  官  李宜娟
上正本證明與原本無異。
如不服本裁定，應於送達後5日內，向本院提出抗告狀(應附繕本
)。
                                書記官  蕭訓慧
中　　華　　民　　國　　111 　年　　8 　　月　　18　　日
附表：受刑人吳嘉偉定應執行刑案件一覽表　　
編            號          1         2         3 罪            名  運輸第二級毒品 運輸第三級毒品 運輸第二級毒品 宣     告     刑  有期徒刑1年2月 有期徒刑1年4月 有期徒刑1年10月 犯   罪  日   期  110年4月12日前某時至110年4月29日 110年5月26日前某時至110年5月26日 110年6月3日前某時至110年6月3日 偵查（自訴）機關年  度   案   號  臺中地檢110年度偵字第25971號 臺中地檢110年度偵字第25971號 臺中地檢110年度偵字第25971號 最後事實審 法         院 臺中地院 臺中地院 臺中地院  案         號 110年度訴字第2235號 110年度訴字第2235號 110年度訴字第2235號  判  決 日  期 111年3月30日 111年3月30日 111年3月30日 確定判決 法         院 臺中地院 臺中地院 臺中地院  案         號 110年度訴字第2235號 110年度訴字第2235號 110年度訴字第2235號  判決確定日期 111年6月14日 111年6月14日 111年6月14日 是否為得易科罰金之案件、易服社會勞動         均否        均否        均否 備            註  臺中地檢111年度執字第7721號（編號1至4前定應執行有期徒刑5年7月） 臺中地檢111年度執字第7721號（編號1至4前定應執行有期徒刑5年7月） 臺中地檢111年度執字第7721號（編號1至4前定應執行有期徒刑5年7月） 

編            號          4         5 罪            名  販賣第二級毒品 轉讓禁藥 宣     告     刑  有期徒刑5年2月 有期徒刑3月 犯   罪  日   期  110年7月2日前數日至110年7月2日 110年6月13日 偵查（自訴）機關年  度   案   號  臺中地檢110年度偵字第25971號 臺中地檢110年度偵字第25971號 最後事實審 法         院 臺中地院 臺中地院  案         號 110年度訴字第2235號 110年度訴字第2235號  判  決 日  期 111年3月30日 111年3月30日 確定判決 法         院 臺中地院 臺中地院  案         號 110年度訴字第2235號 110年度訴字第2235號  判決確定日期 111年6月14日 111年6月14日 是否為得易科罰金之案件、易服社會勞動         均否 不得易科罰金、得易服社會勞動 備            註  臺中地檢111年度執字第7721號（編號1至4前定應執行有期徒刑5年7月） 臺中地檢111年度執字第7722號